【裁判字號】    89,訴,1270
【裁判日期】    890816
【裁判案由】    違反槍砲彈藥刀械管制條例
【裁判全文】
台灣台中地方法院刑事判決                        八十九年度訴字第一二七號
    公  訴  人  台灣台中地方法院檢察署檢察官
    被      告  甲○○
    選任辯護人  方文
右列被告因違反槍砲彈藥刀械管制條例案件，經檢察官提起公訴（八十九年度偵字第
七四二二號），本院判決如左：
    主  文
甲○○未經許可，持有可發射子彈具有殺傷力之海盜式掌心雷手槍，處有期徒刑壹年
貳月，併科罰金新台幣壹拾萬元，罰金如易服勞役，以新台幣玖佰元即銀元參佰元折
算壹日。緩刑肆年。
扣案海盜式掌心雷手槍壹枝（槍枝管制編號：0000000000）沒收之。
    主  文
一、甲○○於民國八十三年六月間，在苗栗鎮○○鎮○○路某家模型店擔任店員時，
    收受該店負責人所贈送可發射子彈具有殺傷力之海盜式掌心雷一枝後，即將之攜
    回台中市南屯區○○○街一一七號四樓之五住處，而未經許可，持有上開可發射
    子彈具有殺傷力之海盜式掌心雷手槍一枝。嗣於八十九年二月十七日二十一時五
    十分許，在前開住處為警查獲，並扣得上開海盜式掌心雷手槍一枝。
二、案經台中市警察局第四分局移送臺灣臺中地方法院檢察署檢察官偵查起訴。
    理  由
一、訊據被告甲○○固坦承持有前開海盜式掌心雷手槍一枝之事實，惟辯稱：伊並不
    知該枝手槍可發射子彈具有殺傷力云云，然查該扣案之海盜式掌心雷手槍一枝經
    送內政部警政署刑事警察局鑑定結果，認係以仿德林吉雙管手槍製造之金屬玩具
    槍，其槍管已貫通，擊發機械正常，具發射子彈功能，且經實際裝填以玩具槍金
    屬彈殼加裝底火、火藥及直徑約六ｍｍ鋼珠組合而成之改造子彈試射結果，發射
    速度高達二百八十六公尺／秒，計算動能為三十五點九九焦耳，經換算彈丸單位
    面積動能為一百二十八點五三焦耳／平方公分，認具殺傷力，有該局八十九年二
    月二十九日刑鑑字第二三五０三號鑑驗通知書及八十九年七月十四日（八九）刑
    鑑字第八四三五四號函各一份附卷足稽。是被告未經許可而持有可發射子彈具有
    殺傷力之海盜式掌心雷手槍，殆無疑義，故被告前開辯稱，核屬事後卸責之詞，
    不足採信。本件事證明確，被告之犯行洵堪認定。
二、核被告所為，係犯槍砲彈藥刀械管制條例第十一條第四項未經許可，持有可發射
    子彈具有殺傷力之海盜式掌心雷手槍罪。爰審酌被告未經許可無故持有具有殺傷
    力之玩具手槍，對社會治安及人身安全危害甚鉅，惟念及該持有槍彈行為並未造
    成實害等一切情狀，量處如主文所示之刑，罰金刑部分並諭知易服勞役之折算標
    準。另按槍砲彈藥刀械管制條例第十九條規定，業經司法院大法官會議於八十七
    年十二月十八日公布釋字第四七一號解釋，認該條規定不問對行為人有無預防矯
    治其社會危險性之必要，一律宣付強制工作三年之部分，不合憲法第二十三條所
    定之比例原則，應自解釋公布日起停止適用，此經司法院大法官會議釋字第四七
    一號解釋在案。本院審酌被告係單純持有具有殺傷力之玩具手槍一枝，並非為供
    犯罪之需而持有，嗣被告亦未持之犯罪，且被告持有者係改造槍枝，其具體危險
    性未及一般制式槍械，再依被告之人格及行為特質觀察，對社會治安之危害，尚
    非重大，其危險性、嚴重性與該保安處分宣告之目的及必要性尚難謂相當，參酌
    司法院大法官會議釋字第四七一號解釋意旨，爰不予宣告令被告入勞動場所，強
    制工作之保安處分，併此敘明。末查被告前未曾受有期徒刑以上刑之宣告，素行
    尚可，有本院被告全國前案紀錄表在卷可按，且被告有正當工作，有壽險顧問證
    書及人身保險業務員資格測驗合格證書影本各一份附卷可憑，其經此次刑之宣告
    教訓後，當知所警惕而無再犯之虞，本院綜核各情，認所宣告之刑，以暫不執行
    為適當，故併予宣告緩刑四年，以啟自新。扣案之海盜式掌心雷手槍一枝（槍枝
    管制編號：0000000000）係屬違禁物，應依刑法第三十八條第一項第
    一款之規定宣告沒收之。
據上論斷，應依刑事訴訟法第二百九十九條第一項前段，槍砲彈藥刀械管制條例第十
一條第四項，刑法第十一條前段、第四十二條第二項、第七十四條第一款、第三十八
條第一項第一款，罰金罰鍰提高標準條例第二條，判決如主文。
中      華      民      國    八十九    年      八      月     十六     日
                                    台灣台中地方法院刑事第六庭
                                        法  官  張  靜  琪
右正本證明與原本無異。
如不服本判決，應於送達後十日內向本院提出上訴狀(須附繕本)，上訴於台灣高等
法院台中分院。
                                        書記官
中      華      民      國    八十九    年      八      月     十六     日
附錄論罪科刑法條
槍砲彈藥刀械管制條例第十一條第四項：未經許可，持有、寄藏或意圖販賣而陳列第
一項所列槍砲者，處一年以上七年以下有期徒刑，併科新臺幣七百萬元以下罰金。


司法院資訊處製作；財團法人民間司法改革基金會備份。
